【裁判字號】    91,易,2144
【裁判日期】    920211
【裁判案由】    竊盜
【裁判全文】
臺灣臺中地方法院刑事判決                        九十一年度易字第二一四四號
    公  訴  人  臺灣臺中地方法院檢察署檢察官
    被      告  丁○○  男  二.
右列被告因竊盜案件，經檢察官聲請簡易判決處刑（九十一年度偵字第一二二０五號
），本院台中簡易庭認不宜以簡易判決處刑，移由本院普通庭審理，本院判決如左：
    主  文
丁○○連續竊盜未遂，處有期徒刑參月，如易科罰金，以參佰元折算壹日。
扣案之機車鑰匙壹支沒收。
    事  實
一、丁○○基於概括犯意，意圖為自己不法之所有，於民國（下同）九十一年六月十
    九日十三時許，在台中市○○區○○路三段一一六號澄清醫院旁之機車停車場內
    ，以其所有之鑰匙一把，先後撬開停放於該處約五台至七台之機車坐墊，欲竊取
    置物箱用之財物，但因其內並無值錢財物而未得逞，並以同一手法將前開鑰匙一
    把插入乙○○所有之車牌號碼ＮＬＭ－二二七號重型機車置物箱鑰匙孔內，將該
    鑰匙孔破壞（毀損部分未據提出告訴）後撬開該坐墊，欲竊取該車坐墊下置物箱
    內之財物，惟因未能竊得財物正欲離去之際，為警當場查獲，並扣得丁○○所有
    之前開鑰匙一把。
二、案經台中市警察局第六分局移送臺灣臺中地方法院檢察署檢察官偵查後聲請簡易
    判決處刑，嗣由本院簡易庭簽移本院刑事庭審理。
    理  由
一、訊據被告丁○○坦承有以自備鑰匙破壞乙○○之機車坐墊旁之鑰匙孔竊取該車置
    物箱之財物而未得逞等情不諱，惟矢口否認有竊取其餘機車內之財物，辯稱：並
    未撬其餘機車置物箱內之財物云云，惟查：被告於九十一年六月十九日下午以自
    備鑰匙撬開他人機車坐墊約五至七台左右，並於最後撬開乙○○之機車坐墊被警
    員查獲，業據證人甲○○於本院結證稱：「我在旁邊賣烏龍麵，因為之前有很多
    人去問過我們這些攤販，有無發現行跡可疑的人在撬開機車坐墊，當天剛好有便
    衣警察在抓，說有一個行跡可疑的人，我順著那邊看，看到一個人，一排機車過
    來，用手看看能不能撬開，正好在我前方十到十五公尺左右，我沒有看到他手上
    有拿什麼東西，我看到他靠近人家機車，然後椅座就被打開，之前連續已經被試
    圖撬開五到七台，我看到他撬開這台之後，警察剛好在旁邊，我跟警察說，警察
    就制服他了。」等語明確，（法官問：六月十九日下午在澄清醫院停車場為何你
    會看到被告丁○○在偷竊？），核與本案查獲警員即證人丙○○到庭結證稱：「
    我們平常肅竊，我人在車上，我看到丁○○行跡可疑，所以通知同事戊○○注意
    ，我在車上看到他大約在查獲前十分鐘開始，他東張西望，然後靠近機車用鑰匙
    插入機車鑰匙孔內，距離約二到三公尺遠，因為他背對著機車靠近機車，動作很
    可疑，所以我才會注意他，不記得他靠近幾輛車，後來他撬開第一輛，就被我們
    查獲，查獲時他趴在機車上，我們不知道他把鑰匙藏在機車座椅下的縫隙內，是
    在搜身之後，沒有發現工具，才搜查附近的機車找到鑰匙。」（法官問：本件查
    獲當時你在場？）等語及同案承辦警員即證人戊○○到庭結證稱：「丙○○要我
    注意之後，我才注意到被告，我看到被告撬機車的數量，大約五到七輛，而且東
    張西望，後來是在被撬開的機車旁邊那輛機車座椅底下縫隙內查到鑰匙。」（法
    官問：當時是否有看到被告撬機車的經過？）等語相符，堪信被告於九十一年六
    月十九日下午確實有多次撬開他人機車之行為，被告辯稱只撬開一部云云，不足
    採信，此外復有現場相片五幀附卷及鑰匙一支扣案可憑，且經被害人乙○○指訴
    歷歷，事證明確，被告犯行洵堪認定。
二、核被告所為係犯刑法第三百二十條第三項、第一項之竊盜未遂罪，被告已實行多
    次竊盜犯行而不遂，均為未遂犯，均依刑法第二十六條之規定減輕其刑。被告多
    次竊盜未遂犯行，時間緊接，犯罪手法一致，構成要件相同，顯係基於概括犯意
    反覆為之，為連續犯，依法論以一罪，並加重其刑，以上刑之加減，先加後減。
    爰審酌被告於九十年間才因竊盜案經本院判處拘役五十九日，不知悔改而再犯本
    件竊盜案，惟前開犯行並未取得任何財物，且犯罪時間在前開拘役執行前及坦承
    一次犯行等一切情狀，量處如主文所示之刑，並諭知易科罰金之折算標準。扣案
    之鑰匙一把為被告所有供犯罪所用之物，業據被告供明在卷，依法併予宣告沒收
    。
三、台灣台南地方法院檢察署移送併案意旨略以：被告於九十一年八月二十三日下午
    一時許至三時三十分許之間某時，以不明之方式，撬開曾春淑所駕駛，並停放於
    台南市○○路六十號前之機車之坐墊，打開該機車之置物箱，竊取曾春淑所有皮
    包一個（內有身分證一張、信用卡四張、簽帳卡一張、駕駛執照一張、行車執照
    一張、新台幣五百元），得手後將新台幣五百元之現金花用完畢，嗣於九十一年
    八月二十三日下午十五時三十分許，在台南市○○街一六三巷三十五號前，將持
    有之前開皮包（連同前開信用卡等物）丟棄於停放於前開處所之自用小客車車底
    下，為警發覺並當場將丁○○帶回偵訊。（該署九十一年偵字第八八五七號）。
    訊據被告矢口否認有前開犯行，辯稱伊是當天在台南市○○街一六三巷附近之車
    下拾得該只皮包等語。經查被告於九十一年八月二十三日下午在台南市○區○○
    街一六三巷三十五號前，將曾春淑所有之前開皮包連同其內之物品丟棄於他人之
    自用小客車底下，固據被告丁○○自承在卷，核與證人曾昭賢即台南市第一分局
    東門派出所警員結證稱：「我是看被告丟皮包之動作可疑，：：就開車攔下他」
    等語相符，業據本院囑託台南地方法院訊問承辦警員即證人曾昭賢，製有筆錄一
    紙附卷可憑，惟查：被告於丟棄皮包之前，並未行跡可疑，業據前開證人結證明
    確，而本案被害人是當天下午一時許將車停放好，而於同日下午五時許才發現皮
    包失竊，皮包內有現金五百元未尋獲，業據本院囑託台南地方法院訊問被害人曾
    春淑，製有筆錄附卷可憑，另有警訊筆錄可參，而本案被告於前開時地被警員當
    場發現丟棄皮包之時，馬上被警員逮獲，身上並未有現金五百元，業據前開證人
    曾昭賢結證明確，並有扣押筆錄及贓物領據各一紙附卷可憑，則被告丁○○除非
    在當天下午一時至三時三十分許，恰好將五百元現金剛剛好花用完畢，否則何以
    致此？再查案發地點與被告丟棄皮包之地點相近，被告倘係竊取皮包者，則竊取
    之時間應該是在丟棄皮包之前不久，則被告可以花用五百元之時間，應該更短，
    剛好花用完畢，沒有剩餘之機率更低，被告辯稱伊是撿到皮包，發現裡面沒錢，
    後來才丟棄皮包等語，可以採信，是以移送併辦部分，並無足夠證據證明被告竊
    盜，自與本案無從成立連續犯之裁判上一罪關係，應予退回。
據上論斷，應依刑事訴訟法第四百五十二條、第二百九十九條第一項前段，刑法第五
十六條、第三百二十條第三項、第一項、第二十六條、第四十一條第一項前段、第三
十八條第一項第二款，罰金罰鍰提高標準條例第一條前段、第二條，判決如主文。
中    華    民    國      九十二      年       二      月     十一    日
                                臺灣臺中地方法院刑事第二庭
                                      法  官  陳 如 玲
右正本證明與原本無異。
如不服本判決，應於判決送達後十日內向本院提出上訴狀，上訴於臺灣高等法院臺中
分院( 須附繕本 )。
                                      書記官
中    華    民    國      九十二      年       二      月     十七    日
附錄論罪科刑法條
刑法第三百二十條第一項、第三項
意圖為自己或第三人不法之所有，而竊取他人之動產者，為竊盜罪，處五年以下有期
徒刑、拘役或五百元以下罰金。
意圖為自己或第三人不法之利益，而竊佔他人之不動產者，依前項之規定處斷。
前二項之未遂犯罰之。


司法院資訊處製作；財團法人民間司法改革基金會備份。
